【裁判字號】    95,交聲,318
【裁判日期】    950503
【裁判案由】    違反道路交通管理處罰條例聲明異議
【裁判全文】
臺灣臺北地方法院交通事件裁定         95年度交聲字第318號
原處分機關  臺北市交通事件裁決所
異議人即
受處分人    甲○○
                      樓
上列異議人即受處分人因違反道路交通管理處罰條例事件，對於
臺北市交通事件裁決所中華民國95年3月7日所為之處分（原處分
案號：北市裁二字第裁22-A00000000號），聲明異議，本院裁定
如下：
    主  文
異議駁回。
    理  由
一、按汽車駕駛人，行經有燈光號誌管制之交岔路口闖紅燈者，
    處新臺幣（下同）1800元以上5400元以下罰鍰，並記違規點
    數3點，道路交通管理處罰條例第53條、第63條第1項第3款
    定有明文。次按汽車駕駛人有闖紅燈之違規行為，當場不能
    或不宜攔截製單舉發，且經以科學儀器取得證據資料者，得
    對汽車所有人逕行舉發處罰；逕行舉發違反道路交通管理事
    件，經汽車所有人依通知單之應到案日期前到案，並告知違
    規駕駛人姓名、身分證統一編號及住址者，處罰機關應即另
    行通知違規駕駛人到案依法處理，且關於車輛所有人之處罰
    ，如應歸責於車輛駕駛人者，處罰車輛駕駛人，道路交通管
    理處罰條例第7條之2第1項第1款、第85條第2項，違反道路
    交通管理事件統一裁罰基準及處理細則第24條亦有明文。又
    按，設於有號誌之交岔路口、白色、寬30至40公分、依遵行
    方向之路面寬度劃設之白色橫向標線，為停止線，用以指示
    行駛車輛遇行車管制號誌中紅燈亮起或箭頭綠燈熄滅時停止
    之界限，道路交通標誌標線號誌設置規則第170條第1項、第
    2項定有明文，行駛車輛於遇紅燈時超越停止線，即已進入
    交岔路口或佔用行人穿越道線，往往易造成交岔路口車輛、
    行人行進之遲滯或危險，況有燈光號誌管制之交岔路口，於
    紅燈亮起時，行駛車輛本應遵照標誌、標線（包含停止線）
    、號誌之指示停車，若於紅燈時車輛猶超越停止線繼續向前
    行駛，既未遵守禁制標線之指示，超越應停止之界限，自仍
    屬闖紅燈之行為，殊不因有無完成闖越交岔路口之動作（業
    已進入銜接路段）而有歧異，此觀道路交通標誌標線號誌設
    置規則第170條第3項另規定「本標線之前得加繪黃色『越線
    受罰』標誌」，更堪認定，是汽車駕駛人於交岔路口紅燈時
    仍超越停止線向前行駛，自屬行經有燈光號誌管制之交岔路
    口闖紅燈之違規行為。
二、首查：原處分以異議人即受處分人（下稱異議人）甲○○駕
    駛車牌號碼736-CE號營業小客車（該車所有人為雙樂交通有
    限公司），於民國94年12月23日晚間11時40分許，沿臺北市
    萬華區光復橋南往北方向行駛，行經光復橋與臺北市○○區
    ○○路交會處，該處為有燈光號誌管制之交岔路口，且直行
    西園路方向顯示為紅燈，竟闖紅燈跨越該交岔路口所繪設之
    停止線，為設置於該處之自動測速違規照相桿攝得採證照片
    2幀，經臺北市政府警察局交通警察大隊執法組員警劉政德
    認異議人有違反道路交通管理處罰條例第53條之違規行為，
    依同條例第7條之2規定，於95年1月4日對車輛所有人雙樂交
    通有限公司逕行舉發，雙樂交通有限公司於應到案期限（95
    年2月3日）前之95年1月25日到案，並告知違規駕駛人即本
    件異議人之姓名、身分證統一編號及住址者後，經原處分機
    關函請舉發單位調查結果，認異議人確有行經有燈光號誌管
    制之交岔路口闖紅燈之違規行為，於95年3月7日依道路交通
    管理處罰條例第53條、第63條第1項第3款規定裁處異議人罰
    鍰2700元（小型車之最低裁罰標準）並記違規點數3點，異
    議人於95年3月7日收受上開裁決書後，於95年3月27日具狀
    聲明異議等情，有卷附舉發違反道路交通管理事件通知單1
    紙、採證照片2幀、臺北市交通事件裁決所交通違規案件陳
    述書、申請書、裁決書、送達證書、臺北市交通事件裁決所
    95 年2月27日北市裁二字第09531560400號函、臺北市政府
    警察局萬華分局95年2月10日北市警萬分交字第09530777200
    號書函、異議人聲明異議狀等在卷可稽，是本件程序部分尚
    屬合法，先此敘明。
三、次查：異議人固不諱言有於94年12月23日晚間11時40分許，
    駕駛車牌號碼736-CE號營業小客車沿臺北市萬華區光復橋南
    往北方向行駛，行經光復橋與臺北市○○區○○路交會處，
    該處為有燈光號誌管制之交岔路口，且直行西園路方向顯示
    為紅燈，仍跨越該交岔路口所繪設之停止線而闖紅燈之情，
    惟辯稱：伊無闖紅燈之故意，實係其時伊所行駛之外側車道
    後方約30至50公尺處有一部鳴警笛之救護車疾駛而來，且內
    側車道後方20公尺亦有一部自小客車準備停車，伊唯恐該救
    護車被阻擋而無法通行，始向前跨越停止線以禮讓該救護車
    云云。
四、經查：異議人所駕車牌號碼736-CE號營小客車94年12月23日
    晚間11時40分許、上開交岔路口紅燈亮起10.5秒後，超越上
    開交岔路口停止線向前行駛等情，有卷附採證照片2幀、臺
    北市政府警察局萬華分局95年2月10日北市警萬分交字第095
    30777200號書函可稽，異議人雖辯稱係禮讓後方約30至50公
    尺、疾駛而來之鳴警笛救護車先行云云，然依異議人所辯，
    該疾駛而來之救護車亦必有隨後闖越上開紅燈之行為，惟經
    本院函請臺北市政府警察局萬華分局提出該交岔路口於94年
    12月23日晚間11時40分至11時45分執行勤務之救護車闖越紅
    燈之微電腦感應線圈型自動採證多功能照相機所攝得採證照
    片，該局僅提供94年11月23日晚間8時5分，執行勤務中之車
    牌號碼4532-EA號救護車闖越紅燈之採證照片2幀，至於異議
    人所駕車輛闖越紅燈後，則無執行勤務中之救護車隨即闖越
    紅燈之採證照片可提供，有該局95年4月20日北市警萬分交
    字第09531578400號函可稽，是異議人上開辯詞，顯無任何
    積極證據可資採認；且觀諸本件採證照片2幀，異議人所駕
    車牌號碼736-CE號營小客車係行駛於下橋匝道之外側車道，
    內側車道並無任何車輛停等紅燈之影像，衡情縱有執行勤務
    之救護車欲穿越上開交岔路口，儘可變換至內側車道後直行
    ，異議人殊無特意向前行駛闖越紅燈以禮讓救護車之必要，
    至異議人辯稱內側車道後方20公尺有一部自小客車停等紅燈
    云云，更與一般駕駛人停等紅燈習慣有違，是異議人上開辯
    詞，顯非可採。
五、綜上所述，異議人確有於上開時地，行經有燈光號誌管制之
    交岔路口闖紅燈之違規行為，原處分機關因而依道路交通管
    理處罰條例第53條、第63條第1項第3款，違反道路交通管理
    事件統一裁罰標準表之規定，裁處異議人罰鍰2700元並記違
    規點數3點，其認事用法，均屬適當，異議人空言否認違規
    ，求予撤銷免罰，為無理由，應予駁回。
六、據上論斷，應依道路交通案件處理辦法第19條，裁定如主文
    。
中    華    民    國    95    年    5    月     3     日
                        交通法庭法  官  張永宏
以上正本證明與原本無異
如不服本裁定應於送達後5日內向本院提出抗告狀
                                書記官  楊婷婷
中    華    民    國    95    年    5    月    10     日


司法院資訊處製作；財團法人民間司法改革基金會備份。
